臺灣高等法院刑事判決
110年度上訴字第3351號
上  訴  人  臺灣臺北地方檢察署檢察官
上  訴  人  
即  被  告  林信偉



選任辯護人  許志嘉律師(法扶律師)          
上  訴  人  
即  被  告  張素珍



選任辯護人  余信達律師(法扶律師)          
上列上訴人等因被告等違反毒品危害防制條例案件，不服臺灣臺
北地方法院108年度訴字第283號，中華民國110年3月17日第一審
判決（起訴案號：臺灣臺北地方檢察署107年度偵字第23037號、
107年度毒偵字第4386、4408號、108年度偵字第454號），提起
上訴，本院判決如下：
    主  文
原判決關於林信偉犯如附表一編號18所示之罪所處罪刑、張素珍
犯如附表一編號1至7所示之罪所處罪刑及林信偉、張素珍定執行
刑部分均撤銷。
林信偉犯如附表一編號8所示之罪，處如附表一編號8「主文、宣
告刑及沒收」欄所示之刑。
張素珍犯如附表一編號1至7所示之罪，各處如附表一編號1至7所
示「主文、宣告刑及沒收」欄所示之刑。
扣案如附表三編號1、2所示之物均沒收。
其他上訴駁回(即林信偉原審諭知無罪部分)。
    事  實
一、林信偉與張素珍係同居男女朋友，均知悉海洛因、甲基安非
    他命分別為毒品危害防制條例所列管之第一級或第二級毒品
    ，依法不得販賣、持有，竟分別或共同為以下行為：
(一)張素珍基於販賣第一級毒品及第二級毒品以營利之犯意，以
    附表一編號1所示方式聯繫毒品交易事宜，於附表一編號1所
    示時間、地點，以如附表一編號1所示價格，販賣如附表一
    編號1所示數量之第一級毒品海洛因及第二級毒品甲基安非
    他命予林得修，而完成販賣第一級及第二級毒品之交易1次
    。
(二)張素珍與林信偉(所涉此部分犯行，業經原審判決判處罪刑
    確定)共同基於販賣第二級毒品以營利之犯意聯絡，先後以
    附表一編號2至6所示方式聯繫毒品交易事宜，於附表一編號
    2至6所示時間、地點，以如附表一編號2至6所示價格，販賣
    如附表一編號2至6所示數量之第二級毒品甲基安非他命予如
    附表一編號2至6所示之人，而完成販賣第二級毒品之交易共
    5次。
(三)張素珍與林信偉(所涉此部分犯行，業經原審判決判處罪刑
    確定)共同基於販賣第二級毒品以營利及轉讓第一級毒品之
    犯意，以附表一編號7所示方式聯繫毒品交易事宜，於附表
    一編號7所示時間、地點，以如附表一編號7所示價格，同時
    販賣如附表一編號7所示數量之第二級毒品甲基安非他命及
    轉讓如附表一編號7所示數量之第一級毒品海洛因予林得修
    。
(四)林信偉基於販賣第一級毒品及第二級毒品以營利之犯意，以
    附表一編號8所示方式聯繫毒品交易事宜，於附表一編號8所
    示時間、地點，以如附表一編號8所示價格，販賣如附表一
    編號8所示數量之第一級毒品海洛因及第二級毒品甲基安非
    他命予林得修，而完成販賣第一級及第二級毒品之交易1次
    。
二、嗣經警依法對林信偉、張素珍持用如附表三編號1、2所示林
    信偉所有之門號0000000000號、0000000000號行動電話實施
    通訊監察，並持原審法院107年聲搜字第001078號搜索票，
    於107年9月18日8時10分許，至林信偉、張素珍2人同居處即
    新北市○○區○○路0段00巷00號2樓套房執行搜索，扣得如附表
    三所示之物，始查悉上情。
、經臺北市政府警察局文山第二分局報告臺灣臺北地方檢察署 
    （下稱臺北地檢署）偵查起訴。
    理  由
甲、有罪部分：
壹、程序部分：
一、本院審理範圍：
　  被告林信偉、張素珍2人因涉犯販賣第一級毒品及第二級毒
    品等罪嫌，經檢察官提起公訴，經原審審理後判決，分別就
    被告林信偉涉犯如原判決附表一編號2至18所示之罪部分，
    各量處如原判決附表一編號2至18「主文、宣告刑、及沒收
    」欄所示之刑，並定應執行有期徒刑18年2月；就被告張素
    珍涉犯如原判決附表一編號1至7所示之罪，各量處如原判決
    附表一「主文、宣告刑、及沒收」欄所示之刑，應執行有期
    徒刑16年6月，至檢察官起訴被告林信偉涉有與被告張素珍
    共犯如原判決附表一編號1所示之罪部分，則經原審判決被
    告林信偉無罪，嗣被告林信偉僅就原判決附表一編號18所示
    販賣第一級毒品部分提起上訴，至其餘部分(包含原判決附
    表一編號18所示販賣第二級毒品部分)則未提起上訴，被告
    張素珍則就原判決如附表一編號1至7所示之罪所處罪刑，均
    提起上訴，而檢察官則就原判決諭知被告林信偉無罪部分(
    即如原判決附表一編號1所示販賣第一級、第二級毒品罪部
    分)提起上訴，是本院審理範圍，僅限於被告張素珍涉犯如
    原判決附表一編號1至7所示之罪部分(即本判決事實欄一、㈠
    至㈢部分【即如附表一編號1至7所示部分】)，至被告林信偉
    雖未對就原判決附表一編號18所示販賣第二級毒品部分提起
    上訴，惟此部分既與原判決就附表一編號18所示販賣第一級
    毒品論罪科刑部分，具有想像競合犯之裁判上一罪關係，自
    為被告林信偉就原判決附表一編號18所示販賣第一級毒品部
    分提起上訴效力所及，是本院就被告林信偉部分審理範圍，
    包含被告林信偉涉犯如原判決附表一編號18所示之罪部分(
    即本判決事實欄一、㈣部分【即如附表一編號8所示部分】)
    ，及原審判決諭知被告林信偉無罪部分，至被告林信偉其餘
    部分(即原判決如附表一編號2至17所示部分)，則因被告林
    信偉未提起上訴而確定，合先敘明。
二、證據能力部分：
(一)按被告以外之人（包括證人、鑑定人、告訴人、被害人及共
    同被告等）於審判外之陳述雖不符刑事訴訟法第159條之1至
    之4等四條之規定，然經當事人於審判程序同意作為證據，
    法院審酌該言詞陳述或書面陳述作成時之情況，認為適當者
    ，亦得為證據；當事人、代理人或辯護人於法院調查證據時
    ，知有刑事訴訟法第159條第1項不得為證據之情形，而未於
    言詞辯論終結前聲明異議者，視為有前項之同意，同法第15
    9條之5定有明文。立法意旨在於傳聞證據未經當事人之反對
    詰問予以核實，原則上先予排除。惟若當事人已放棄反對詰
    問權，於審判程序中表明同意該等傳聞證據可作為證據；或
    於言詞辯論終結前未聲明異議，基於尊重當事人對傳聞證據
    之處分權，及證據資料愈豐富，愈有助於真實發見之理念，
    且強化言詞辯論主義，使訴訟程序得以順暢進行，上開傳聞
    證據亦均具有證據能力。查本件以下所引用之被告以外之人
    於審判外之供述證據，被告張素珍於本院審判程序經合法傳
    喚雖未到庭，惟因檢察官、被告林信偉、張素珍(下合稱被
    告2人)及其等辯護人於本院準備程序，檢察官、被告林信偉
    及其辯護人於本院審判程序時對其證據能力均表示沒有意見
    （見本院卷第187至189、250至251頁），且迄至言詞辯論終
    結前均未聲明異議，而本院審酌上開供述證據資料製作時之
    情況，無不當取供及證明力明顯過低之瑕疵，認以之作為證
    據應屬適當，揆諸前開規定，本院亦認為均應有證據能力。
(二)另本院以下援引之其餘非供述證據資料，被告張素珍於本院
    審判程序經合法傳喚雖未到庭，惟因檢察官、被告2人及其
    等辯護人於本院準備程序，檢察官、被告林信偉及其辯護人
    於本院審判程序時對其證據能力均表示沒有意見（見本院卷
    第180至197、251至266頁），且其中關於刑事訴訟法第164
    條第2項規定，證物如為文書部分，係屬證物範圍。該等可
    為證據之文書，已經依法踐行調查證據之程序，即提示或告
    以要旨，自具有證據能力，併此敘明。　　
貳、實體部分：
一、認定犯罪事實所依憑之證據及理由：
(一)事實欄一、㈠至㈢部分（即被告張素珍如附表一編號1所示販
    賣第二級毒品及附表一編號2至7所示販賣第二級毒品、轉讓
    第一級毒品部分）：
　　被告張素珍於本院審判期日經合法傳喚雖未到庭，惟上揭事
    實，業據被告張素珍於偵查、原審及本院準備程序中坦承不
    諱(見附表二編號2至7【被告張素珍偵審自白筆錄出處】所
    示部分，本院第187、198、250頁)，並據證人即共同被告林
    信偉於偵查、原審審理中供述明確（見附表二編號2至7【被
    告林信偉偵審自白筆錄出處】)，核與證人即購毒者林得修
    於偵查中，證人即購毒者方顧凱、李俊賢於警詢、偵查中證
    述情節大致相符（見附表一編號1至7「購毒者警詢/偵訊筆
    錄出處」欄所示卷頁），並有被告張素珍、共犯林信偉與證
    人林得修、方顧凱、李俊賢如附表一編號2至7「譯文編號」
    欄所示之通訊監察內容（見臺北地檢署107年度偵字第23037
    號偵查卷【下稱甲卷】一第43至69頁）、臺灣臺北地方法院
    之通訊監察書4份（107聲監字第000786、000787、107聲監
    續字第001251、001424號)、臺北市政府警察局文山第二分
    局搜索扣押筆錄、扣押物品目錄表各2份、現場及扣案物品
    照片、臺北市政府警察局107年北市鑑毒字第480號鑑定書、
    交通部民用航空局航空醫務中心航藥鑑字第0000000號毒品
    鑑定書、法務部調查局濫用藥物實驗室107年10月22日調科
    壹字第10723025850號鑑定書、交通部民用航空醫務中心航
    藥鑑字第0000000、0000000號毒品鑑定書等在卷可稽（見甲
    卷一第191、197、203、209、225至233、299至311頁，甲卷
    二第523、527、563、585頁），是被告張素珍前開具任意性
    自白確與事實相符，應堪採信。
(二)事實欄一、㈣販賣第二級毒品部分（即被告林信偉如附表一
    編號8所示販賣第二級毒品部分）：
　　上揭事實，業據被告林信偉於偵查、原審審理中供認不諱（
    見附表二編號8【被告林信偉偵審自白筆錄出處】所示)，核
    與證人即購毒者林得修於偵查及原審審理中為證述情節大致
    相符（見附表一編號8「購毒者警詢/偵訊筆錄出處」欄卷頁
    ），並有被告林信偉與證人林得修如附表一編號8「譯文編
    號」欄所示之通訊監察內容（見甲卷一第43至69頁）、臺灣
    臺北地方法院之通訊監察書4份（107聲監字第000786、0007
    87、107聲監續字第001251、001424號)、臺北市政府警察局
    文山第二分局搜索扣押筆錄、扣押物品目錄表各2份、現場
    及扣案物品照片、臺北市政府警察局107年北市鑑毒字第480
    號鑑定書、交通部民用航空局航空醫務中心航藥鑑字第0000
    000號毒品鑑定書、法務部調查局濫用藥物實驗室107年10月
    22日調科壹字第10723025850號鑑定書、交通部民用航空醫
    務中心航藥鑑字第0000000、0000000號毒品鑑定書在卷可參
    （見甲卷一第191、197、203、209、225至233、299至311頁
    ，甲卷二第523、527、563、585頁），是被告林信偉上開任
    意性自白確與事實相符，應堪採信。
(三)事實欄一、㈠部分（即被告張素珍如附表一編號1所示販賣第
    一級毒品部分）：
　　被告張素珍於本院審判期日經合法傳喚雖未到庭，惟上揭事
    實，訊據被告張素珍於原審固坦承有與證人林得修電話聯絡
    之事實，惟矢口否認有何販賣第一級毒品犯行，辯稱：當天
    是被告林信偉不在，被告林信偉交代我拿第一級毒品海洛因
    予證人林得修，但當天我只有給證人林得修第二級毒品甲基
    安非他命，因為證人林得修要的第一級毒品海洛因是不加葡
    萄糖的，被告林信偉沒有不加糖的，所以我沒有賣海洛因給
    證人林得修云云；辯護人辯護意旨則略以：證人林得修於原
    審審理中與偵查中證述內容不盡相符，證人林得修於偵查中
    證言可能有心理壓力較不可採，應採其原審審理中證述內容
    證明被告張素珍並無販賣海洛因之事實云云。惟查：
 1、參諸被告張素珍於偵查中羈押訊問時供稱：我有於107年8月
    27日晚間9時8分許，經以手機門號0000000000之電話與證人
    林得修聯繫後，交易3,000元之海洛因等語，就被告張素珍
    有以3,000元販賣第一級毒品海洛因之犯行已為自白（見原
    審107年度聲羈字第309號卷【下稱聲羈卷】第90頁），被告
    張素珍於上開羈押訊問過程中，對於法院所提出之關鍵問題
    ，均能明確回應，對答如流，有關當日毒品交易之情形、毒
    品之種類及數量，被告張素珍均自白甚明，難認有何不清楚
    法官訊問內容，亦查無被告張素珍有何頭腦思緒不清楚之可
    能，是被告張素珍於偵查中自白，均係依自己意思自由陳述
    ，經核與證人林得修於偵查中證稱：107年8月27日晚間9時8
    分許我有和被告張素珍對話，我說「我會拿7過去，就是還4
    再進3，我有跟被告林信偉講說這次見面，被告林信偉會拿『
    原的』給我，我再跟他算，『原的』就是『女的』，『硬的』隨便
    拿，先拿5個」，其中「原的」、「女的」意思就是指海洛
    因，「還4再進3」意思就是先還他4,000元，這次再拿3,000
    元，也就是重量0.9克的海洛因，「硬的」就是指安非他命
    的意思，「5個」就是5克的意思，這次是去中正南路84號的
    彰化銀行拿，是被告張素珍出面等語（見甲卷二第390頁）
    ，及於原審審理中證述：107年8月27日晚間9時8分許是我和
    被告張素珍的對話，我本來打電話是要找被告林信偉，但打
    電話過去卻是被告張素珍接聽，我沒預期到是被告張素珍接
    聽，先前我已跟被告林信偉講說我要過去，所以我電話中有
    問被告張素珍，確認被告林信偉有沒有跟她說，那一天我要
    找被告林信偉拿海洛因，我有給錢，這次是拿3,000元就是
    重量0.9克的海洛因，我去拿海洛因時是被告張素珍出面拿
    給我等語大致相符（見原審卷二180至182頁），且有被告張
    素珍與證人林得修如附表一編號1「譯文編號」欄所示通訊
    監察譯文內容在卷可參（見甲卷一第58頁），觀諸卷附上開
    通訊監察內容，堪認本件證人林得修原係欲與被告林信偉以
    手機門號0000000000聯絡購買海洛因，但被告林信偉並未接
    聽電話，係由被告張素珍接聽，證人林得修即詢問被告張素
    珍：「他有跟你講嗎？」等語，以確認被告張素珍是否知悉
    被告林信偉與證人林得修間交易毒品之事，被告張素珍對此
    答稱：「沒有，你跟我講一樣」等語，證人林得修遂直接與
    被告張素珍就交易毒品之時間、地點、重量、價格達成合意
    ，談妥數量及價金後，由被告張素珍直接前往交付證人林得
    修所需的海洛因，而有販賣第一級毒品海洛因之事實甚明。
 2、至證人林得修於原審審理中雖曾證稱：107年8月27日當天被
    告張素珍僅有無償提供海洛因捲煙，我沒有拿到海洛因，因
    為被告張素珍並無「原的」，就是指還沒有洗過的海洛因，
    所以當天被告張素珍沒有賣給我海洛因云云（見原審卷二第
    183、188頁），惟經原審當庭提示證人林得修先前於偵查中
    就當日有成功交易海洛因之證述內容後，證人林得修證稱：
    時間過很久了，我不記得當時的情況，請依照我之前講的為
    準等語（見原審卷二第189頁），是證人林得修於原審審理
    中雖就當日被告張素珍是否有成功交付海洛因毒品記憶已經
    模糊，惟證人林得修於偵查中所述距案發當時較為接近，而
    證人林得修於偵查中明白指出係以手機門號0000000000聯絡
    被告張素珍、交易地點、毒品數量、價格3,000元，證人林
    得修確有與被告張素珍交易海洛因等情至明，已如前述，自
    應以證人林得修於偵查中證述內容較為可採；另參以如被告
    張素珍當日並無「原的」海洛因可資販售，則證人林得修於
    電話中詢及購買「原的」海洛因時，被告張素珍理應表明無
    法交易，惟其卻未曾於電話內拒絕，核與常情顯然有違，遑
    論觀諸卷附證人林得修與被告林信偉間107年8月7日傍晚6時
    38分許、107年8月16日下午4時50分許、107年8月20日下午3
    時9分許之通訊監察譯文內容，證人林得修向被告林信偉索
    取海洛因捲煙時，均係稱「菸順便給我一支」、「準備一支
    香菸」、「拜託一下，菸一支」等語（見甲卷一第56、57頁
    ），並非以「原的」、「女的」代稱，顯然「原的」、「女
    的」係指海洛因，與被告林信偉所提供之摻有海洛因之免費
    捲菸顯然不同。甚且，觀諸卷附證人林得修與被告林信偉間
    於107年9月5日下午2時12分許之通訊監察譯文內容，證人林
    得修於107年8月27日後，在107年9月5日仍有以手機門號000
    0000000聯絡被告林信偉，稱：要購買「一個原的，41，給
    我一點糖」等語（見甲卷一第60頁），可知證人林得修透過
    手機門號0000000000聯絡之藥頭（即被告張素珍或被告林信
    偉），確有符合證人林得修需求之海洛因可資販售，證人林
    得修於107年8月27日之交易應已成功，才會再度於107年9月
    5日以該門號聯絡購買海洛因，則證人林得修於原審審理中
    一度證稱被告張素珍並無「原的」海洛因可資販售云云，顯
    係迴護被告張素珍之詞，應不足採。辯護人辯護意旨主張：
    依證人林得修於原審審理中證述，可證明被告張素珍並無販
    賣海洛因之事實云云，自非可採。被告張素珍所為上開辯解
    ，亦不足採。
(四)事實欄一、㈣部分（即被告林信偉如附表一編號8所示販賣第
    一級毒品部分）：
　　上揭事實，業據被告林信偉於警詢、偵查中羈押訊問時及本
    院審理中坦承不諱（見附表二編號8【被告林信偉偵審自白
    筆錄出處】所示，本院卷第185、250、267、274頁)，核與
    證人即購毒者林得修於偵查及原審審理中證述情節大致相符
    （見附表一編號8「購毒者警詢/偵訊、原審筆錄出處」欄卷
    頁），並有被告林信偉與證人林得修如附表一編號8「譯文
    編號」欄所示通訊監察譯文內容附卷可憑（見甲卷一第60頁
    ），足認本件證人林得修係與被告林信偉以門號0000000000
    號手機聯絡購買海洛因，並直接與被告林信偉就交易毒品之
    時間、地點、重量、價格達成合意，談妥數量及價金後，由
    被告林信偉直接前往交付證人林得修所需的海洛因，而有販
    賣第一級毒品海洛因之事實至明。是被告林信偉上開任意性
    自白確與事實相符，應堪採信。
(五)次按政府查緝販賣毒品犯行無不嚴格執行，且販賣毒品罪係
    重罪，若無利可圖，衡情一般持有毒品者，當不致輕易將持
    有之毒品交付他人。又販賣毒品乃違法行為，非可公然為之
    ，且有其獨特之販售路線及管道，亦無公定之價格，復可任
    意增減其分裝之數量，而每次買賣之價量，亦可能隨時依市
    場貨源之供需情形、交易雙方之關係深淺、資力、對行情之
    認知、可能風險之評估、查緝是否嚴緊，及購買者被查獲時
    供述購買對象之可能性風險評估等諸般事由，而異其標準，
    非可一概而論，是販賣之利得，誠非固定，縱使販賣之人從
    價差或量差中牟利方式雖異，其意圖營利之非法販賣行為仍
    屬同一。查被告張素珍與向其買受毒品海洛因或甲基安非他
    命之證人林得修、方顧凱、李俊賢、林欣瑜、林結村、江東
    汶、陳開棋間，被告林信偉與向其買受毒品海洛因及甲基安
    非他命之證人林得修間均無親屬關係，則被告2人如於販賣
    毒品之過程無從中賺取差價或投機貪圖小利，實無必要花費
    勞力、時間等成本，並甘冒觸犯刑罰之高度風險而無償幫助
    他人取得毒品，是依一般經驗法則，堪信被告2人為上開販
    賣海洛因、甲基安非他命之行為時，確有從中賺取價差，有
    牟利之意圖甚明；另參諸被告林信偉於警詢中坦承自101年
    起開始販賣毒品，只是賺吃（賺取自己施用毒品之花費）而
    已等語（見甲卷一第39頁）；於偵查中供稱：我販賣毒品是
    賺一點毒品來吸食等語（甲卷二第398至399頁）；被告張素
    珍於警詢中供稱：我和被告林信偉都有施用毒品，所以靠販
    毒之收入才能維持施用毒品的開銷等語（見甲卷一第89頁）
    ；於偵查中供稱：因為我有在施用毒品，人家打電話來要東
    西，要給別人，我們才有錢再拿毒品來吸食等語（見甲卷二
    第403頁），足認被告2人於偵查中均坦認賺取自己施用毒品
    之利益，主觀上均具有販賣毒品之營利意圖甚明。
(六)從而，本件事證明確，被告2人上開犯行均堪認定，均應予
    分別依法論科。
二、論罪部分：
(一)新舊法比較部分：
    被告2人行為後，毒品危害防制條例第4條第1項、第2項、第
    17條第2項於109年1月15日經公布修正，同年7月15日施行。
    修正前毒品危害防制條例第4條第1項規定：「製造、運輸、
    販賣第一級毒品者，處死刑或無期徒刑；處無期徒刑者，得
    併科新臺幣二千萬元以下罰金」、第2項規定：「製造、運
    輸、販賣第二級毒品者，處無期徒刑或七年以上有期徒刑，
    得併科新臺幣一千萬元以下罰金」，修正後分別就同條第1
    項規定為「製造、運輸、販賣第一級毒品者，處死刑或無期
    徒刑；處無期徒刑者，得併科新臺幣三千萬元以下罰金」、
    第2項規定為：「製造、運輸、販賣第二級毒品者，處無期
    徒刑或十年以上有期徒刑，得併科新臺幣一千五百萬元以下
    罰金」。新法就第1項規定提高罰金之法定刑上限，就第2項
    規定則提高有期徒刑及罰金之法定刑上限；另毒品危害防制
    條例第17條第2項規定之修正理由略以：「考量原立法之目
    的，係在使前述毒品案件之刑事訴訟程序儘早確定，當以被
    告於歷次審判中均自白犯罪者，始足當之。」，爰修正第2
    項，明定於偵查及歷次審判中均自白者，始減輕其刑。本案
    經新舊法比較結果，應以被告2人行為時之法律即修正前之
    毒品危害防制條例第4條第1項、第2項、第17條第2項對被告
    2人較為有利，依刑法第2條第1項前段規定，自應適用修正
    前之毒品危害防制條例第4條第1項、第2項、第17條第2項規
    定。
(二)核被告林信偉就事實欄一、㈣(即如附表一編號8所示部分)所
    為，係犯修正前毒品危害防制條例第1項之販賣第一級毒品
    、同條第2項之販賣第二級毒品罪；被告張素珍就事實欄一
    、㈠(即如附表一編號1所示部分)所為，係犯修正前毒品危害
    防制條例第4條第1項之販賣第一級毒品罪、同條第2項之販
    賣第二級毒品罪；就事實欄一、㈡(即如附表一編號2至6所示
    部分)所為，均係犯修正前毒品危害防制條例第4條第2項之
    販賣第二級毒品罪（共5罪）；事實欄一、㈢(即如附表一編
    號7所示部分)所為，係犯修正前毒品危害防制條例第4條第2
    項之販賣第二級毒品罪及毒品危害防制條例第8條第1項之轉
    讓第一級毒品罪。
(三)被告林信偉上開販賣海洛因、甲基安非他命前之持有海洛因
    及甲基安非他命之低度行為，被告張素珍上開販賣海洛因、
    各次販賣甲基安非他命及轉讓海洛因前之持有海洛因、甲基
    安非他命之低度行為，各為其販賣、轉讓之高度行為所吸收
    ，均不另論罪。
(四)被告張素珍就事實欄一、㈡、㈢（即附表一編號2至7所示部分
    ）所示犯行，與同案被告林信偉間，均具有犯意聯絡及行為
    分擔，均為共同正犯。　　
(五)被告張素珍就事實欄一、㈠(即附表一編號1所示部分)，被告
    林信偉就事實欄一、㈣(即附表一編號8所示部分)，均係同時
    販賣海洛因、甲基安非他命，係以一行為觸犯數罪名，為想
    像競合犯，均應從一重依販賣第一級毒品罪處斷；被告張素
    就事實欄一、㈢(即附表一編號7所示部分)，係於販賣甲基安
    非他命之同時轉讓海洛因予證人林得修，係一行為觸犯二罪
    名，為想像競合犯，應依刑法第55條規定，從較重之販賣第
    二級毒品罪處斷。
(六)被告張素珍所犯上開販賣第一級毒品（即附表一編號1所示
    部分1罪）、販賣第二級毒品(即附表一編號2至7所示部分，
    共6罪），犯意各別，行為互殊，應予分論併罰。
(七)被告2人構成累犯，但均不予加重其刑：
　　被告林信偉前因偽造文書案件，經臺灣新北地方法院（下稱
    新北地院）以104年度簡字第1225號判決判處有期徒刑2月、
    3月、2月、4月確定；復因施用毒品案件，經新北地院以104
    年度訴緝字第188號判決判處有期徒刑6月、2月確定，上開
    各罪刑嗣經新北地院以105年度聲字第1320號裁定應執行有
    期徒刑1年4月確定；又因施用毒品案件，經新北地院以105
    年度審簡字第1649號判決判處有期徒刑6月、3月，應執行有
    期徒刑8月確定，接續執行後，已於106年9月6日縮刑假釋出
    監付保護管束，於106年12月14日保護管束期滿假釋未經撤
    銷，視為執行完畢；被告張素珍前①因施用第一、二級毒品
    案件，經新北地院以99年度訴緝字第60號判決判處有期徒刑
    7月、5月，應執行有期徒刑10月確定；②因施用第二級毒品
    案件，經新北地院以98年度簡字第8361號判決判處有期徒刑
    5月確定；③因施用第一、二級毒品案件，經臺灣桃園地方法
    院（下稱桃園地院）以98年度審訴字第2704號判決判處有期
    徒刑10月、5月，應執行有期徒刑1年1月確定；④因恐嚇取財
    案件，經臺灣士林地方法院（下稱士林地院）以99年度審易
    字第1499號判決判處有期徒刑6月確定，上開①至④所示罪刑
    ，復經士林地院以99年度聲字第1818號裁定定應執行有期徒
    刑2年6月確定（下稱甲案）。另⑤因施用第一、二級毒品案
    件，經桃園地院以99年度審訴字第1163號判決判處有期徒刑
    11月、6月，應執行有期徒刑1年2月確定（下稱乙案），與
    前述甲案接續執行後，已於102年1月25日縮刑假釋出監付保
    護管束，其後經撤銷假釋，再入監執行殘刑有期徒刑7月又2
    8日。再⑥因施用第二級毒品案件，經新北地院以103年度審
    易字第581號判決判處有期徒刑6月確定；⑦因施用第一、二
    級毒品案件，經新北地院以104年度審訴字第690號判決判處
    有期徒刑1年、7月，應執行有期徒刑1年5月確定，上開2罪
    刑相繼接續乙案執行後，已於106年3月6日縮刑假釋出監付
    保護管束，於106年8月4日保護管束期滿假釋未經撤銷，視
    為執行完畢，有本院被告前案紀錄表2份在卷可稽（見本院
    卷第93至151頁），被告2人於前案有期徒刑執行完畢後，5
    年以內故意再犯本件有期徒刑以上之罪，固均為累犯，本應
    依刑法第47條第1項規定加重其刑，惟審酌被告2人前開構成
    累犯之事實，係施用毒品與本件販賣第一、二級毒品犯罪事
    實之犯罪類型有別，且罪質互異，縱被告2人於前開有期徒
    刑執行完畢後，再犯本件販賣毒品罪，亦難認被告2人所為
    本件犯行，有何特別之惡性或對刑罰反應力薄弱之情形，依
    據司法院大法官釋字第775號解釋意旨，本院認尚無依刑法
    第47條第1項之規定加重其刑之必要，附此敘明。
(八)被告2人均無依毒品危害防制條例第17條第1項減輕或免除其
    刑規定之適用：
　　按修正前毒品危害防制條例第17條第1項規定：「犯第4條至
    第8條、第10條或第11條之罪，供出毒品來源，因而查獲其
    他正犯或共犯者，減輕或免除其刑」，係指調查或偵查犯罪
    之公務員據被告提供毒品來源之資訊，查獲與被告被訴該違
    反毒品危害防制條例犯行有直接關聯之毒品來源，因而查獲
    其他正犯或共犯，始得適用上開規定減免其刑。查被告2人
    之辯護人於原審雖均辯護稱被告2人有供出其上游綽號「小
    龍」之周峰隆等語（見原審卷一第194頁，原審卷三第226頁
    ），惟迄今尚未因而查獲周峰隆或其他正犯或共犯，有臺北
    市政府警察局文山第二分局108年9月12日北市警文二分刑字
    第1083008266號函、臺北地檢署108年9月17日北檢泰荒107
    偵23037字第1080079623號函各1份在卷可參（見原審卷一第
    225、227頁），是被告2人自無法依毒品危害防制條例第17
    條第1項規定減輕其刑或免除其刑。
(九)被告2人均依修正前毒品危害防制條例第17條第2項規定減輕
    其刑：
　　按修正前毒品危害防制條例第17條第2項規定：「犯第4條至
    第8條之罪於偵查及審判中均自白者，減輕其刑」，所稱「
    於偵查及審判中均自白」，係指被告於偵查中歷次之陳述，
    曾經自白，且於各審級審判中歷次之陳述，曾經自白而言。
    又此所謂之「自白」，乃對自己之犯罪事實全部或主要部分
    為肯定供述之意。亦即自白內容，應有基本犯罪構成要件，
    於販毒之場合應包含毒品金額、種類、交易時間地點等，足
    以令人辨識其所指為何。經查：
 1、被告林信偉就附表一編號8所示販賣第一級毒品犯行，於本
    院審理中坦承不諱，已如前述；另參諸其於警詢時供稱：證
    人林得修於107年9月5日曾向我購買海洛因大約1/4錢，外加
    一些糖粉，是在新北市三重區忠孝路三段15巷口，還有多少
    拿一些安非他命等語（見甲偵卷一第35、36頁）；於偵查中
    羈押訊問時供稱：我有於107年9月5日下午2時12分許，經以
    手機門號0000000000之電話與證人林得修聯繫後，以4,000
    元為代價，銷售0.9公克之海洛因等語（見聲羈卷第98頁）
    ，堪認被告林信偉於偵查中對於其以4,000元販賣第一級毒
    品海洛因0.9克予證人林得修之犯行，業已自白不諱，被告
    林信偉就此部分自得依修正前毒品危害防制條例第17條第2
    項減輕其刑。
 2、被告張素珍就附表一編號2至7所示販賣第二級毒品犯行，於
    偵查及原審審理時均已坦承不諱(見附表二編號2至7「被告
    張素珍偵審自白筆錄出處」所示部分)，均應依修正前毒品
    危害防制條例第17條第2項規定減輕其刑。
(十)被告2人就販賣第一級毒品犯行，均依刑法第59條規定減輕
    其刑：
    按販賣第一級毒品罪之法定刑為死刑或無期徒刑，然同為販
    賣第一級毒品之人，其原因動機不一而足，犯罪情節亦非盡
    同，或有大盤毒梟者，亦有中、小盤之分，甚或僅止於吸毒
    者彼此之間為求互通有無之有償轉讓者亦有之，其販賣行為
    所造成危害社會之程度實屬有異，法律科處此類犯罪，所設
    之法定最低本刑卻同為「死刑或無期徒刑」，不可謂不重，
    於此情形，倘依其情狀處以較輕之徒刑，即足以懲儆，並可
    達防衛社會之目的者，自非不可依客觀之犯行與主觀之惡性
    二者加以考量其情狀，是否有可憫恕之處，適用刑法第59條
    之規定酌量減輕其刑，期使個案裁判之量刑，能斟酌至當，
    符合比例原則。查本件被告張素珍就附表一編號1所示販賣
    第一級毒品罪及被告林信偉就附表一編號8所示販賣第一級
    毒品罪，其法定刑均為死刑或無期徒刑，本院審酌被告2人
    販賣海洛因之交易對象僅係證人林得修1人，販賣次數各僅
    為1次，販賣金額分別為3,000元、4,000元，可知被告2人尚
    非屬集團性犯罪，且販賣毒品數量及犯罪所得亦不高，又未
    有囤積鉅量毒品遭查獲情形，衡諸前揭客觀情狀，確實會有
    過苛而情輕法重之感，實足以引起一般之同情，故就被告2
    人上開所犯販賣第一級毒品罪，爰均依刑法第59條規定酌量
    減輕其刑，並均依法遞減輕之。又按刑法第59條規定，必犯
    罪另有特殊原因與環境，在客觀上足以引起一般同情，認即
    使宣告法定低度刑期尤嫌過重者，始有適用。是如別有法定
    減輕之事由者，應優先適用法定減輕事由減輕其刑後，猶嫌
    過重時，方得為之。至於行為人之犯罪動機、智識程度、手
    段、犯罪所生之危害、是否獲利及獲利多寡、素行是否良好
    、犯後態度是否良善、有無衷心悔悟、生活狀況等，僅屬同
    法第57條所規定，於法定刑內為科刑輕重之標準，並非酌量
    減輕其刑之事由。查本件就被告張素珍附表一編號2至7所示
    販賣第二級毒品犯行，依修正前毒品危害防制條例第4條第2
    項之法定刑為「處無期徒刑或7 年以上有期徒刑，得併科1
    千萬元以下罰金」，因其於偵查及審判中均已自白犯行，業
    經適用修正前毒品危害防制條例第17條第2項規定減輕其刑
    ，難認有宣告法定最低度刑猶嫌過重之情形，況販賣第二級
    毒品之罪刑遠較施用毒品為重，販賣毒品供人施用，易使他
    人染上惡習，對施用者之身心健康造成重大影響，對國家及
    社會治安亦危害甚鉅，被告張素珍販賣第二級毒品犯行高達
    6次（如附表一編號2至7所示部分），復考量其犯罪動機並
    非出於特殊原因與環境，實難認被告張素珍此部分犯罪有何
    情輕法重之情。至被告張素珍犯後坦承犯行、盡力配合協助
    查緝上游等情狀，僅屬刑法第57條所規定法定刑內為科刑輕
    重之標準，非得作為酌量減輕其刑之事由，故被告張素珍上
    開販賣第二級毒品犯行，在客觀上尚不足以引起一般同情，
    無從再依刑法第59條規定酌量減輕其刑，附此敘明。
三、撤銷改判、量刑及沒收之理由(即原判決附表一編號1至7、1
    8所示暨被告2人定執行刑部分)：　　
(一)原審就被告張素珍如原判決附表一編號1至7所示犯行，及被
    告林信偉如原判決附表一編號18所示犯行，認事證明確，予
    以論罪科刑，固非無見。惟查：㈠被告2人前因施用毒品等案
    件，經法院分別判處罪刑並經執行完畢，有本院被告前案紀
    錄表2份在卷可稽(見本院卷第93至151頁)，被告2人於受有
    期徒刑執行完畢後，5年內故意再犯本件有期徒刑以上之罪
    ，均為累犯，本均應依刑法第47條第1項規定加重其刑，惟
    審酌被告2人前開構成累犯之事實，係施用毒品與本件販賣
    毒品犯罪事實之犯罪類型有別，且罪質互異，縱被告2人於
    前開有期徒刑執行完畢後，再犯本件販賣第一、二級毒品罪
    ，亦難認其所為本件犯行，有何特別之惡性或對刑罰反應力
    薄弱之情形，依據司法院大法官釋字第775號解釋意旨，認
    尚無依刑法第47條第1項之規定加重其刑之必要，已如前述
    ，原審未審酌上開情節對被告2人均加重其刑，自有未妥。㈡
    又被告犯後是否坦承犯行，與被告犯後態度是否良好有關，
    屬刑法第57條量刑時應審酌事項，且與是否得依修正前毒品
    危害防制條例第17條第2項規定減輕其刑有關，查被告林信
    偉於原審審理中固否認販賣第一級毒品犯行，惟其後於本院
    審理中坦承犯行，已如前述，是被告之量刑基礎與原審量刑
    時已顯然不同，原審就此部分，未及依修正前毒品危害防制
    條例第17條第2項規定減輕其刑，自有未洽。本件被告2人提
    起上訴，上訴意旨均主張：原審量刑過重，請求從輕量刑等
    語，被告林信偉上訴理由另主張：被告於偵審中已坦承犯行
    ，請求依修正前毒品危害防制條例第17條第2項規定減輕其
    刑等語，揆諸上揭說明，均為有理由。此外，原判決就此部
    分亦有上開無可維持之瑕疵可議，自應由本院將原判決如附
    表一編號1至7、18所示部分予以撤銷改判。又原判決關於被
    告2人上開部分既均經撤銷，其等所定應執行刑即失所附麗
    ，應併予撤銷。　
(二)爰審酌被告2人均知悉第一級毒品海洛因、第二級毒品甲基安非他命，輕則戕害施用者之身心健康，重則引發各種犯罪，危害社會治安，而為社會治安敗壞原因之一端，對社會平和秩序有相當程度危害，是販賣毒品為法所不許，竟無視國家杜絕毒品之嚴令峻刑，為圖賺取不法利益，販賣第一級毒品海洛因及第二級毒品甲基安非他命，所為已助長社會毒品氾濫，戕害國民身心健康，且有滋生其他犯罪之可能，對社會秩序潛藏之危害亟高，顯然欠缺法治觀念，且被告2人前有多次毒品相關前案紀錄，有本院被告前案紀錄表2份附卷可憑(見本院卷第93至151頁)，顯見被告2人素行非佳；惟參諸被告2人本案販賣毒品之數量、金額非鉅，所生危害非嚴重，並斟酌被告林信偉犯後於本院審理中坦承犯行，被告張素珍犯後尚能坦承部分犯行；兼衡被告林信偉自述智識程度高中畢業、入監前做搬家司機、未婚，家裡有父母需扶養；被告張素珍自述國中畢業之智識程度，有一名子女需扶養，從事看護工作，日薪2,000元之生活及經濟狀況等一切情狀（見原審卷三第223頁），分別量處如主文第2、3項所示之刑，以示懲儆。
(三)沒收部分：
 1、按犯第4條至第9條、第12條、第13條或第14條第1項、第2項
    之罪者，其供犯罪所用之物，不問屬於犯罪行為人與否，均
    沒收之，毒品危害防制條例第19條第1項定有明文。扣案如
    附表三編號1、2所示手機2支均為被告林信偉所有，並為被
    告2人持供聯繫販賣本案毒品所用之工具，業據被告林信偉
    供明在卷（見原審卷三第222頁，甲卷二第402頁），均應上
    開規定宣告沒收。
 2、又按犯罪所得，屬於犯罪行為人者，沒收之；前開之沒收，
    於全部或一部不能沒收或不宜執行沒收時，追徵其價額。刑
    法第38條之1第1項、第3項分別定有明文。次按二人以上共
    同犯罪，關於犯罪所得之沒收或追徵，應就各人所分得之數
    額分別為之；先前對共同正犯採連帶沒收犯罪所得之見解，
    已不再援用及供參考（最高法院104年第13次刑事庭會議決
    議意旨參照）；所謂各人「所分得」，係指各人「對犯罪所
    得有事實上之處分權限」，法院應視具體個案之實際情形，
    依自由證明程序釋明合理之依據以認定之。共同正犯犯罪所
    得之沒收、追徵，應就各人分得之數為之。是若共同正犯各
    成員內部間，對於犯罪所得分配明確時，應依各人實際所得
    宣告沒收；倘共同正犯個人確無所得或就犯罪所得無處分權
    限，且與其他成員亦無共同處分權限者，固無從諭知沒收。
    然若共同正犯對於犯罪所得實際上有共同處分權限，僅因彼
    此間尚未分配或分配狀況未臻具體、明確時，參照民法第27
    1條、民事訴訟法第85條第1項前段等規定之法理，應按其共
    同正犯人數平均計算認定個人分得之數，沒收、追徵該犯罪
    所得（見最高法院109年度台上字第1154號判決意旨參照）
    。查：①被告張素珍因涉犯附表一編號2至7所示販賣第二級
    毒品，而有獲取如附表一編號2至7「交易數量及價格」所示
    各販賣第二級毒品之交易價金，業經被告張素珍於原審準備
    程序中供述明確（見原審卷一第193、194、297至299頁），
    被告2人就附表一編號1、8所示販賣第一級毒品海洛因予證
    人林得修之交易價金，業經證人林得修於原審審理中證稱：
    我當下如果有欠被告2人毒品交易價金，也會在下一次交易
    時還清，我在107年9月18日偵訊時向檢察官表示我還欠被告
    2人大約2萬元，目前也已經還了等語（見原審卷二第190、1
    92頁），足認被告張素珍就附表一編號1、被告林信偉就附
    表一編號8所示販賣第一級毒品海洛因予證人林得修之價金
    ，均已實際收取。②被告張素珍於犯罪事實欄一、㈠(即如附
    表一編號1所示)販賣海洛因予證人林得修之價金3,000元，
    為被告張素珍之犯罪所得，應依刑法第38條之1第1項規定，
    在被告張素珍販賣第一級毒品之主文項下，宣告沒收之，如
    全部或一部不能沒收或不宜執行沒收時，追徵其價額。③至
    被告張素珍於犯罪事實欄一、㈡、㈢(即附表一編號2至6所示)
    販賣甲基安非他命予證人方顧凱、林得修、李俊賢3人，所
    獲取如附表一編號2至6「交易數量及價格」所示之價金，被
    告張素珍與共犯即被告林信偉於原審均供陳為其等所共用等
    語（見原審卷三第221頁），自屬被告張素珍與共犯即被告
    林信偉2人之犯罪所得，為2人共同取得，且共同使用並無區
    分，依上開說明，應平均計算即各取得二分之一，並應依刑
    法第38條之1第1項前段規定，於被告張素珍如附表一編號2
    至6所示各罪項下分別諭知沒收，如全部或一部不能沒收或
    不宜執行沒收時，追徵其價額。④至被告林信偉於事實欄一
    、㈣(即如附表一編號8所示)販賣海洛因、甲基安非他命予證
    人林得修，所獲取如附表一編號8「交易數量及價格」所示
    之價金，為被告林信偉之犯罪所得，應依刑法第38條之1第1
    項規定，在被告林信偉附表一編號8所示犯行之主文項下宣
    告沒收，如全部或一部不能沒收或不宜執行沒收時，追徵其
    價額。
 3、被告2人所犯本案犯行有宣告多數沒收之情形，爰依刑法第4
    0條之2第1項規定，所宣告之多數沒收，併執行之，併予敘
    明。
 4、扣案如附表三編號3、15、16所示手機3支，被告2人於原審
    審理中均否認與本案犯行有關（見原審卷三第222頁），且
    觀諸與本案犯行有關之通訊監察內容，亦無被告2人有使用
    上開手機中SIM卡門號與購毒者聯繫之證據，卷內復無確實
    客觀證據，足資證明上開手機與被告2人本案犯行具有關連
    性，爰均不予宣告沒收。
 5、另扣案如附表三編號7至10所示之玻璃球、吸食器、夾鍊袋
    、電子磅秤等物，被告林信偉於原審審理中均否認與本案犯
    行有關（見原審卷三第222頁），且玻璃球、吸食器、夾鍊
    袋、電子磅秤通常為施用毒品剩餘之物，應認被告林信偉於
    原審審理中供述可採，卷內復無確實客觀證據，足資證明與
    被告2人本案犯行具有關連性，爰均不予宣告沒收。
 6、至其餘扣案如附表三編號4、11、12所示之物，分別經鑑定
    為第一級毒品或第二級毒品，有臺北市政府警察局107年北
    市鑑毒字第480號鑑定書、交通部民用航空局航空醫務中心1
    07年10月4日航藥鑑字第0000000號毒品鑑定書、法務部調查
    局濫用藥物實驗室107年10月22日調科壹字第10723025850號
    鑑定書附卷可參（見甲卷二第523、563、585頁）；又扣案
    如附表三編號5、6、13、14所示之注射針筒、分裝勺，經鑑
    定均檢出沾有第一級或第二級毒品之殘渣（衡情無從析離）
    ，有交通部民用航空局航空醫務中心107年10月4日航藥鑑字
    第0000000號、第0000000號毒品鑑定書可參（見甲卷二第52
    7、567頁），雖均具違禁物性質，惟被告2人於原審審理中
    均供稱：該等扣案物品與本案沒有關連性等語（見原審卷三
    第222頁），又卷內亦無確實證據顯示該等扣案物品與被告2
    人本案販賣第一級毒品、被告張素珍販賣第二級毒品犯行具
    有關連性，爰均不予在本案中宣告沒收（或沒收銷燬），附
    此敘明。
四、不另定應執行刑之說明：
　　參酌最高法院最近一致見解，關於數罪併罰之案件，如能俟
    被告所犯數罪全部確定後，於執行時，始由該案犯罪事實最
    後判決之法院所對應之檢察署檢察官，聲請該法院裁定之，
    無庸於每一個案判決時定其應執行刑，則依此所為之定刑，
    不但能保障被告（受刑人）之聽審權，符合正當法律程序，
    更可提升刑罰之可預測性，減少不必要之重複裁判，避免違
    反一事不再理原則情事之發生（最高法院110年度台抗大字
    第489號裁定意旨參照）。經查，本案被告張素珍所犯各罪
    並未確定，揆諸上開說明，允宜俟被告張素珍所犯數罪全部
    確定後，再由檢察官聲請裁定為適當。從而，本案就被告張
    素珍所犯各罪，爰不予定其應執行刑，併此敘明。　　　　
乙、無罪部分：
一、公訴意旨略以：被告林信偉與同案被告張素珍共同基於販賣
    第一級毒品及第二級毒品之犯意，以附表一編號1所示方式
    聯繫毒品交易事宜，於附表一編號1所示之時間、地點，以
    如附表一編號1所示價格，販賣如附表一編號1所示數量之第
    一級毒品海洛因及第二級毒品甲基安非他命予證人林得修，
    而完成販賣第一級及第二級毒品之交易1次，因認被告林信
    偉此部分涉犯毒品危害防制條例第4條第1項、第2項之販賣
    第一級毒品、第二級毒品罪嫌云云。
二、按犯罪事實應依證據認定之，無證據不得認定犯罪事實；不
    能證明被告犯罪，應諭知無罪之判決，刑事訴訟法第154條
    第2項、第301條第1項分別定有明文。次按認定不利於被告
    之事實須依積極證據，苟積極證據不足為不利於被告事實之
    認定時，即應為有利於被告之認定，更不必有何有利之證據
    ；又事實之認定，應憑證據，如未能發現相當證據，或證據
    不足以證明，自不能以推測或擬制之方法，以為裁判基礎；
    而刑事訴訟法上所謂認定犯罪事實之積極證據，係指適合於
    被告犯罪事實之認定之積極證據而言，雖不以直接證據為限
    ，間接證據亦包括在內；然而無論直接或間接證據，其為訴
    訟上之證明，須於通常一般之人均不致有所懷疑，而得確信
    其為真實之程度者，始得據為有罪之認定，倘其證明尚未達
    到此一程度，而有合理之懷疑存在時，致使無從形成有罪之
    確信，根據「罪證有疑，利於被告」之證據法則，即不得遽
    為不利被告之認定。再按檢察官就被告犯罪事實，應負舉證
    責任，並指出證明之方法，此為刑事訴訟法第161條第1項所
    明定。因此，檢察官對於起訴之犯罪事實，應負提出證據及
    說服之實質舉證責任。倘其所提出之證據，不足為被告有罪
    之積極證明，或其指出證明之方法，無從說服法院以形成被
    告有罪之心證，基於無罪推定之原則，自應為被告無罪判決
    之諭知。
三、公訴意旨認被告林信偉涉有上開罪嫌，無非係以被告林信偉
    與同案被告張素珍之供述、證人林得修於警詢及偵查中證述
    、臺北市政府警察局文山第二分局搜索扣押筆錄、扣押物品
    目錄表各2份、現場及扣案物品照片、臺北市政府警察局107
    年北市鑑毒字第480號鑑定書、交通部民用航空局航空醫務
    中心航藥鑑字第0000000號毒品鑑定書、法務部調查局濫用
    藥物實驗室107年10月22日調科壹字第10723025850號鑑定書
    、交通部民用航空醫務中心航藥鑑字第0000000、0000000號
    毒品鑑定書、台灣尖端先進生技醫藥股份有限公司濫用藥物
    檢驗報告、臺北市政府警察局偵辦毒品案件尿液檢體委驗單
    （尿液檢體編號：104359號）、通訊監察譯文1份及臺灣臺
    北地方法院之通訊監察書4份（107聲監字第000786、000787
    、107聲監續字第001251、001424號）等為其主要論據。
四、訊據被告林信偉堅詞否認有於上揭時、地，販賣毒品予證人
    林得修之事實，並辯稱：107年8月27日當天我在新北市○○區
    ○○○路00號樓上睡覺，我沒有販賣毒品給證人林得修等語。
    經查：
(一)參諸證人即同案被告張素珍於警詢中證稱：107年8月27日是
    由我出面與證人林得修面交毒品等語（見甲卷一第89頁）；
    於偵查中羈押訊問時證稱：我有於107年8月27日晚間9時8分
    許，經以手機門號0000000000之電話與證人林得修聯繫後，
    交易3,000元之海洛因等語（見聲羈卷第90頁）；於偵查中
    證稱：這次交易是由我交付毒品給證人林得修等語（見甲卷
    三第27頁），證人即同案被告張素珍於偵查中歷次證述，均
    未提及該次交易與被告林信偉有關。
(二)另徵諸證人林得修於偵查中證稱：107年8月27日晚間9時8分
    許我有和被告張素珍對話，我說「我會拿7過去，就是還4再
    進3，我有跟被告林信偉講說這次見面，被告林信偉會拿『原
    的』給我，我再跟他算，『原的』就是『女的』，『硬的』隨便拿
    ，先拿5個」，其中「原的」、「女的」意思就是指海洛因
    ，「還4再進3」意思就是先還他4,000元，這次再拿3,000元
    ，也就是重量0.9克的海洛因，「硬的」就是指安非他命的
    意思，「5個」就是5克的意思，這次是去中正南路84號的彰
    化銀行拿，是被告張素珍出面等語（見甲卷二第390頁）；
    於原審審理中證稱：107年8月27日晚間9時8分許是我和被告
    張素珍的對話，我本來打電話是要找被告林信偉，但打電話
    過去卻是被告張素珍接聽，我沒預期到是被告張素珍接聽，
    先前我已跟被告林信偉講說我要過去，所以我電話中有問被
    告張素珍，確認被告林信偉有沒有跟她說，那一天我要找被
    告林信偉拿海洛因，我有給錢，這次是拿3,000元就是重量0
    .9克的海洛因，我去拿海洛因時是被告張素珍出面拿給我等
    語（見原審卷二180至182頁），足見本次交易時，證人林得
    修雖係撥打被告林信偉之手機門號0000000000購買毒品，然
    證人林得修並未與被告林信偉取得聯繫，實際聯繫及出面交
    付毒品之人為證人即同案被告張素珍甚明。是被告林信偉辯
    稱：當天在睡覺，並未與證人林得修交易等語，自屬可採。
(三)又證人即同案被告張素珍雖於原審準備程序中固供稱：當天
    是被告林信偉不在，所以被告林信偉交代我拿海洛因、甲基
    安非他命給證人林得修云云（見原審卷一第297頁），惟依
    卷附被告張素珍與證人林得修如附表一編號1「譯文編號」
    欄所示通訊監察譯文內容（見甲卷一第58頁），證人林得修
    原係欲與被告林信偉以手機門號0000000000號聯絡購買毒品
    ，但被告林信偉並未接聽電話，係由張素珍接聽，證人林得
    修即詢問張素珍：「他有跟你講嗎？」等語，欲確認張素珍
    是否知悉被告林信偉與證人林得修間交易毒品之事，張素珍
    對此答稱：「沒有，你跟我講一樣」等語，證人林得修遂直
    接與張素珍就交易毒品之時間、地點、重量、價格達成合意
    ，其後證人林得修亦係透過該門號與張素珍約定見面，由張
    素珍直接前往交付證人林得修所需的毒品海洛因及甲基安非
    他命。則張素珍既就證人林得修之詢問答稱：「沒有，你跟
    我講一樣」等語，堪認張素珍係直接與證人林得修議定毒品
    交易之內容，並非由被告林信偉交代張素珍與證人林得修進
    行交易。
(四)至卷附臺北市政府警察局文山第二分局搜索扣押筆錄、扣押
    物品目錄表各2份、現場及扣案物品照片、臺北市政府警察
    局107年北市鑑毒字第480號鑑定書、交通部民用航空局航空
    醫務中心航藥鑑字第0000000號毒品鑑定書、法務部調查局
    濫用藥物實驗室107年10月22日調科壹字第10723025850號鑑
    定書、交通部民用航空醫務中心航藥鑑字第0000000、00000
    00號毒品鑑定書、台灣尖端先進生技醫藥股份有限公司濫用
    藥物檢驗報告、臺北市政府警察局偵辦毒品案件尿液檢體委
    驗單（尿液檢體編號：104359號）、通訊監察譯文1份及臺
    灣臺北地方法院之通訊監察書4份（107聲監字第000786、00
    0787、107聲監續字第001251、001424號）等證據，均無從
    證明被告林信偉於107年8月27日與證人林得修有進行毒品交
    易，自難認被告林信偉就此部分與同案被告張素珍間，具有
    共同販賣毒品之犯意聯絡及行為分擔。公訴意旨認被告林信
    偉參與此部分犯行云云，應屬無據。
(五)綜上所述，被告所辯，應堪採信。　　
五、本件公訴人所舉各項證據方法，既不足以使本院達到確信被
    告林信偉確有公訴人所指之上開販賣第一級毒品及第二級毒
    品犯行。此外，復無其他積極證據足資證明被告林信偉確有
    公訴人所指之上開犯行，揆諸上開說明，自應就此部分為被
    告林信偉無罪之諭知。
六、原審經審理結果，認無其他積極證據足資證明被告林信偉有
    公訴人所指之上開犯行，而為被告林信偉無罪之諭知，尚無
    不合。檢察官上訴意旨略以：㈠按認定事實之證據，其判斷
    必須合理，否則即欠缺妥當性，如果徒以證人與告訴人係近
    親，即謂其證言偏頗，顯不合論理法則(最高法院87年度台
    上字第3132號判決要旨參照)，本件原判決認：「……可知本
    次交易時，證人林得修雖係撥打被告林信偉之手機門號0000
    000000購買毒品，然證人林得修並未與被告林信偉取得聯繫
    ，實際聯繫及出面交付毒品之人為證人即共同被告張素珍。
    則被告林信偉辯稱：當天在睡覺，並未與證人林得修交易等
    語，即非全然不可採信。……」等節，有認定事實違誤之處，
    其理由如下：1、本件佐證被告林信偉涉及原判決附表一編
    號1所示販賣第一級、第二級毒品罪部分之證據，依原判決
    所示尚有：⑴證人林得修於偵查中證稱：107年8月27日晚間9
    時8分許我有和被告張素珍對話，我說「我會拿7過去，就是
    還4再進3，我有跟被告林信偉講說這次見面，被告林信偉會
    拿『原的』給我，我再跟他算，『原的』就是『女的』，『硬的』隨
    便拿，先拿5個」，其中「原的」、「女的」意思就是指海
    洛因，「還4再進3」意思就是先還他4,000元，這次再拿3,0
    00元，也就是重量0.9克的海洛因，「硬的」就是指安非他
    命的意思，「5個」就是5克的意思，這次是去中正南路84號
    的彰化銀行拿，是被告張素珍出面等語（見甲卷二第390頁
    ）。⑵被告林信偉辯稱：107年8月27日當天我在新北市○○區○
    ○○路00號樓上睡覺等語。⑶證人即同案被告張素珍於準備程
    序中供稱：當天是被告林信偉不在，所以被告林信偉交代我
    拿海洛因、甲基安非他命給證人林得修等語（見原審卷一第
    297頁）。2、依被告林信偉上開供述內容可知，被告林信偉
    當時並未離開原判決附表一編號1所示犯罪地點，亦即新北
    市○○區○○○路00號，而是在犯罪地點建築物樓上睡覺，是以
    被告林信偉既身在犯罪地點樓上，且當時因在睡眠中，委由
    當時同居之女友即同案被告張素珍，代為接聽證人林得修之
    確認購買毒品之來電，並交付毒品、收取價金等節，並未違
    反被告林信偉此處供述之可得待證事實。3、依證人林得修
    於偵查中證述內容可知，證人林得修係先與被告林信偉就本
    次毒品交易合意後，再於107年8月27日晚間9時8分許，撥打
    被告林信偉之門號0000000000號手機，來確認可否就此合意
    內容前往新北市○○區○○○路00號交付價金並取得毒品，故本
    次毒品交易早在107年8月27日晚間9時8分許之前，被告林信
    偉與證人林得修已經達成交易毒品之合意。4、縱認同案被
    告張素珍於原審準備程序中之上開供述就被告林信偉於案發
    時是否仍在新北市○○區○○○路00號犯罪地點之說法，與被告
    林信偉之供述內容有出入，然同案被告張素珍於原審準備程
    序中仍堅稱：「被告林信偉交代我拿海洛因、甲基安非他命
    給證人林得修」等語，則本案可否遽認同案被告張素珍單獨
    與證人林得修達成毒品交易之合意並交易毒品，即有可疑。
    5、綜上所述，原判決就上述三項證據並未予以合理之判斷
    ，原判決係以不合理及欠缺妥當之推論，認定被告林信偉之
    答辯可採，原判決認定事實顯然違誤。㈡本件原判決此部分
    認事用法既有違誤，爰請將原判決撤銷，更為適當合法之判
    決云云。惟查：㈠參諸證人即同案被告張素珍於警詢、偵查
    中及購毒者即證人林得修於偵查、原審審理中證述內容(見
    甲卷一第89頁，甲卷二第390頁，聲羈卷第90頁，原審卷二1
    80至182頁)，本件毒品交易均係由證人林得修與同案被告張
    素珍聯繫，並由同案被告張素珍出面交付毒品予證人林得修
    等情，已如前述，自難認被告林信偉亦參與本件毒品交易。
    ㈡同案被告張素珍持用與證人林得修聯繫交易毒品用之門號0
    000000000號手機固係被告林信偉所有，惟該手機並非由被
    告林信偉單獨持用，證人林得修與同案被告張素珍聯繫購買
    毒品事宜時，雖係撥打該手機，惟該手機係由同案被告張素
    珍接聽，2人並於電話中約定毒品交易內容，此徵諸證人即
    同案被告張素珍於偵查中羈押訊問時證稱：我有於107年8月
    27日晚間9時8分許，經以手機門號0000000000之電話與證人
    林得修聯繫後，交易3,000元之海洛因等語（見聲羈卷第90
    頁），及證人林得修於偵查中證稱：107年8月27日晚間9時8
    分許我有和被告張素珍對話…，這次再拿3,000元，也就是重
    量0.9克的海洛因，「硬的」就是指安非他命的意思，「5個
    」就是5克的意思，這次是去中正南路84號的彰化銀行拿，
    是張素珍出面等語（見甲卷二第390頁），於原審審理中證
    稱：107年8月27日晚間9時8分許是我和張素珍的對話，我本
    來打電話是要找被告林信偉，但打電話過去卻是張素珍接聽
    …，這次是拿3,000元就是重量0.9克的海洛因，我去拿海洛
    因時是被告張素珍出面拿給我等語自明（見原審卷二180至1
    82頁），足見本件毒品交易時，證人林得修雖係撥打被告林
    信偉之門號0000000000號耭購買毒品，然證人林得修並未與
    被告林信偉取得聯繫，實際聯繫及出面交付毒品之人為同案
    被告張素珍，益證被告林信偉並未參與本件販賣毒品犯行。
    ㈢另依卷附被告張素珍與證人林得修如附表一編號1「譯文編
    號」欄所示通訊監察譯文內容（見甲卷一第58頁），證人林
    得修原係欲與被告林信偉以門號0000000000號手機聯絡購買
    毒品，但被告林信偉並未接聽電話，係由同案被告張素珍接
    聽，證人林得修即詢問張素珍：「他有跟你講嗎？」等語，
    欲確認張素珍是否知悉被告林信偉與證人林得修間交易毒品
    之事，張素珍對此答稱：「沒有，你跟我講一樣」等語，證
    人林得修遂直接與張素珍就交易毒品之時間、地點、重量、
    價格達成合意，其後證人林得修亦係透過該門號與張素珍約
    定見面，由張素珍直接前往交付證人林得修所需的毒品海洛
    因及甲基安非他命。則張素珍既就證人林得修之詢問答稱：
    「沒有，你跟我講一樣」等語，堪認張素珍係直接與證人林
    得修議定毒品交易之內容，並非由被告林信偉交代張素珍與
    證人林得修進行交易，自難認被告林信偉必須對本件同案被
    告張素販賣毒品予證人林得修之犯行，負共同正犯責任。㈣
    綜上所述，本件尚乏積極證據足資證明被告林信偉確有公訴
    人所指之上開犯行，此業據原審判決於判決理由內均詳予論
    述，且並無違背經驗法則及論理法則。又按證據之取捨及證
    據證明力如何，均屬事實審法院得自由裁量、判斷之職權，
    苟其此項裁量、判斷，並不悖乎通常一般之人日常生活經驗
    之定則或論理法則，且於判決內論敘其何以作此判斷之心證
    理由者，即不得任意指摘其為違法。公訴人上訴仍執陳詞，
    對於原審依職權所為之證據取捨以及心證裁量，重為爭執，
    仍無從使本院形成被告有罪之心證，且並未提出其他積極證
    據以供調查，其上訴為無理由，應予駁回。
丙、被告張素珍於本院審判期日，經合法傳喚無正當理由不到庭
    ，爰不待其陳述，逕行判決。　
據上論斷，應依刑事訴訟法第371條、第369條第1項前段、第368
條、第364條、第299條第1項前段，109年1月15日修正前毒品危
害防制條例第4條第1、2項、第17條第2項，毒品危害防制條例第
8條第1項、第19條第1項，刑法第2條第1項前段、第11條、第28
條、第55條、第47條第1項、第59條、第38條之1第1項前段、第3
項、第40條之2第1項，判決如主文。
本案經檢察官羅嘉薇起公訴，檢察官陳國安提起上訴，檢察官張
秋雲到庭執行職務。
中　　華　　民　　國　  111    年　　3  　月　　31　　日
                  刑事第一庭　審判長法　官  周煙平
　　　　　　　　　　　　　　　　　　法　官  連育群
　　　　　　　　　　　　　　　　　　法　官  吳炳桂
以上正本證明與原本無異。
如不服本判決，應於收受送達後20日內向本院提出上訴書狀，其
未敘述上訴之理由者並得於提起上訴後20日內向本院補提理由書
（均須按他造當事人之人數附繕本）「切勿逕送上級法院」。
                                    書記官  吳芝嘉
中　　華　　民　　國　　111 　年　　3 　　月　　31　　日
附錄本案論罪科刑法條全文：
修正前毒品危害防制條例第4條
製造、運輸、販賣第一級毒品者，處死刑或無期徒刑；處無期徒
刑者，得併科新臺幣 2 千萬元以下罰金。
製造、運輸、販賣第二級毒品者，處無期徒刑或 7 年以上有期
徒刑，得併科新臺幣 1 千萬元以下罰金。
製造、運輸、販賣第三級毒品者，處 7 年以上有期徒刑，得併
科新臺幣 7 百萬元以下罰金。
製造、運輸、販賣第四級毒品者，處 5 年以上 12 年以下有期
徒刑，得併科新臺幣 3 百萬元以下罰金。
製造、運輸、販賣專供製造或施用毒品之器具者，處 1 年以上7
 年以下有期徒刑，得併科新臺幣 1 百萬元以下罰金。
前五項之未遂犯罰之。
毒品危害防制條例第8條
轉讓第一級毒品者，處1年以上7年以下有期徒刑，得併科新臺幣
1百萬元以下罰金。
轉讓第二級毒品者，處6月以上5年以下有期徒刑，得併科新臺幣
70萬元以下罰金。
轉讓第三級毒品者，處3年以下有期徒刑，得併科新臺幣30萬元
以下罰金。
轉讓第四級毒品者，處1年以下有期徒刑，得併科新臺幣10萬元
以下罰金。
前四項之未遂犯罰之。
轉讓毒品達一定數量者，加重其刑至二分之一，其標準由行政院
定之。

附表一：
（臺北地檢署107年度偵字第23037號偵查卷【下稱甲卷】、108
年度偵字第454號偵查卷【下稱乙卷】）
編號 購毒者 時間 地點 聯繫交易之方式 交易數量及價格（幣別均為新臺幣） 譯文編號 購毒者警詢/偵訊筆錄出處 主文、宣告刑及沒收      犯罪所得    1 林得修 107年8月27日晚間9時53分通話過後數分鐘 新北市○○區○○○路00號彰化銀行前 林得修以0000000000門號撥打林信偉持用之0000000000門號與張素珍聯繫，由張素珍前往交易 以3,000元販賣海洛因0.9公克，獲利3,000元。  E-5-1至 E-5-2 甲卷二第390頁、原審卷二第179至185、188、190頁 張素珍犯販賣第一級毒品罪，累犯，處有期徒刑拾伍年貳月。未扣案犯罪所得新臺幣陸仟肆佰貳拾捌元沒收，於全部或一部不能沒收或不宜執行沒收時，追徵其價額。      以每半兩（17.5公克）1萬2,000元之價格，販賣甲基安非他命5公克，獲利3,428元（計算式：【1萬2,000元÷17.5】×5＝3,428元）。         犯罪所得 3,000元+3,428元＝6,428元。     2 方顧凱 107年7月22日上午8時31分通話過後數分鐘 新北市○○區○○街00號 方顧凱以0000000000門號撥打林信偉持用之00 00000000門號聯繫，由張素珍出面交易 以1,000元之價格販賣甲基安非他命1公克，獲利1,000元 A-1-1 甲卷一第109頁、甲卷二第226頁 張素珍共同犯販賣第二級毒品罪，累犯，處有期徒刑參年陸月。未扣案犯罪所得新臺幣伍佰元沒收，於全部或一部不能沒收或不宜執行沒收時，追徵其價額。      每人犯罪所得 1,000元÷2＝500元     3 方顧凱 107年8月1日晚間11時許 新北市○○區○○○路00號5樓 方顧凱先以公共電話撥打林信偉持用之0000000000門號聯繫，再前往林信偉及張素珍前揭住處，由張素珍出面交易 以2,000元之價格販賣甲基安非他命2小包，獲利2,000元 A-2-1 甲卷一第111頁、甲卷二第227頁 張素珍共同犯販賣第二級毒品罪，累犯，處有期徒刑參年陸月。未扣案犯罪所得新臺幣壹仟元沒收，於全部或一部不能沒收或不宜執行沒收時，追徵其價額。      每人犯罪所得 2,000元÷2＝1,000元     4 林得修 107年8月2日上午11時32分通話過後數分鐘 新北市○○區○○○路00號彰化銀行前 林得修以0000000000門號撥打林信偉持用之0000000000門號（起訴書誤為0000000000門號，經檢察官於109年9月16日準備程序更正）聯繫，由張素珍前往交易 以每半兩1萬2,0 00元之價格，販賣甲基安非他命5.5公克，獲利3,771元（計算式：【1萬2,000元÷17.5】×5.5＝3,771  元）。 E-1-1至 E-1-3 甲卷二第389頁 張素珍共同犯販賣第二級毒品罪，累犯，處有期徒刑參年陸月。未扣案犯罪所得新臺幣壹仟捌佰捌拾伍元沒收，於全部或一部不能沒收或不宜執行沒收時，追徵其價額。      每人犯罪所得 3,771元÷2＝1,885.5元（小數點後捨去）     5 林得修 107年9月2日下午1時51分通話過後數分鐘 新北市○○區○○路○段00巷00號（起訴書誤為中正南路84號彰化銀行前，經檢察官於109年9月16日準備程序更正 ） 林得修以0000000000門號撥打林信偉持用之0000000000門號聯繫，由張素珍前往交易 以每半兩1萬2, 000之價格，販賣甲基安非他命4公克，獲利2,742元（計算式：【1萬2,000元÷17.5】×4＝2,742 元）。 E-6-1至 E-6-3 甲卷二第390、391頁 張素珍共同犯販賣第二級毒品罪，累犯，處有期徒刑參年陸月。未扣案犯罪所得新臺幣壹仟參佰柒拾壹元沒收，於全部或一部不能沒收或不宜執行沒收時，追徵其價額。      每人犯罪所得 2,742元÷2＝1,371元     6 李俊賢 107年8月15日下午8時44分過後數分鐘（起訴書未列時間，經檢察官於109年9月16日準備程序更正 ） 新北市○○區○○○路00號彰化銀行前 李俊賢以0000000000門號撥打林信偉持用之0000000000門號聯繫 ，由張素珍接聽電話並前往交易 以1,000元之價格，販賣甲基安非他命1公克，獲利1,000元。 F-3-1至 F-3-4 乙卷第121、122、798、799頁 張素珍共同犯販賣第二級毒品罪，累犯，處有期徒刑參年陸月。未扣案犯罪所得新臺幣伍佰元沒收，於全部或一部不能沒收或不宜執行沒收時，追徵其價額。      每人犯罪所得 1,000元÷2＝500元     7 林得修 107年8月16日下午4時50分通話過後數分鐘 新北市○○區○○○路00號彰化銀行前 林得修以0000000000門號撥打林信偉持用之0000000000門號聯繫 ，由張素珍前往交易 以1萬3,000元之價格，販賣甲基安非他命半兩，獲利1萬3,000元。 E-3-1至 E-3-2 甲卷二第389、390頁 張素珍共同犯販賣第二級毒品罪，累犯，處有期徒刑參年捌月。未扣案犯罪所得新臺幣陸仟伍佰元沒收，於全部或一部不能沒收或不宜執行沒收時，追徵其價額。      無償提供海洛因捲菸1支         每人犯罪所得 1萬3,000元÷2＝6,500元    8 林得修 107年9月5日下午2時24分通話過後數分鐘 新北市○○區○○路0段00巷00號 林得修以0000000000門號撥打林信偉持用之0000000000門號聯繫 以4,000元之價格，販賣海洛因0.9公克。 E-7-1至 E-7-3 甲卷二第391頁，原審卷二第186至187、190、191頁 林信偉犯販賣第一級毒品罪，累犯，處有期徒刑捌年陸月。未扣案犯罪所得新臺幣陸仟零伍拾柒元沒收，於全部或一部不能沒收或不宜執行沒收時，追徵其價額。      以每半兩1萬2,000元之價格，販賣甲基安非他命3克，獲利2,057元（計算式：【1萬2,000元÷17.5】×3＝2,057元）（起訴書未記載交易數量，經檢察官於110年2月3日審理中當庭補充更正）。          犯罪所得 4,000元＋2,057元＝6,057元元    

附表二：偵審自白情形整理
編號 購毒者 時間 交易數量及價格（幣別均為新臺幣） 張素珍偵審自白筆錄出處  林信偉偵審自白筆錄出處 1 林得修 107年8月27日晚間9時53分通話過後數分鐘 以3,000元販賣海洛因0.9公克，獲利3,000元。  ①偵查中： 　❶聲羈卷第90頁 ②審理中：未自白  不適用    以每半兩（17.5公克）1萬2,000元之價格，販賣甲基安非他命5公克，獲利3,428元（計算式：【1萬2,000元÷17.5】×5＝3,428元）。 ①偵查中： 　❶甲卷一第86至第87頁(只有承認販賣安非他命) 　❷聲羈卷第90頁 ②審理中： 　原審卷一第297頁 不適用  2 方顧凱 107年7月22日上午8時31分通話過後數分鐘 以1,000元之價格販賣甲基安非他命1公克，獲利1,000元 ①偵查中： 　❶聲羈卷第88頁 　❷甲卷三第20、21頁 ②審理中： 　原審卷一第297、298頁 ①偵查中： 　❶聲羈卷第96頁 　❷甲卷三第20頁 ②審理中： 　原審卷一第193頁  3 方顧凱 107年8月1日晚間11時許 以2,000元之價格販賣甲基安非他命2小包，獲利2,000元 ①偵查中： 　❶甲卷一第76、77頁 　❷甲卷三第21頁 ②審理中： 　原審卷一第297頁 ①偵查中： 　❶甲卷一第17頁 　❷甲卷三第21頁 ②審理中： 　原審卷一第193頁  4 林得修 107年8月2日上午11時32分通話過後數分鐘 以每半兩1萬2,0 00元之價格，販賣甲基安非他命5.5公克，獲利3,771元（計算式：【1萬2,000元÷17.5】×5.5＝3,771  元）。 ①偵查中： 　❶甲卷一第83至85頁 　❷聲羈卷第89頁 ②審理中： 　原審卷一第298頁 ①偵查中： 　❶甲卷一第26、27頁 　❷聲羈卷第96、97頁 　❸甲卷三第頁22、23頁 ②審理中： 　原審卷一第193頁  5 林得修 107年9月2日下午1時51分通話過後數分鐘 以每半兩1萬2, 000之價格，販賣甲基安非他命4公克，獲利2,742元（計算式：【1萬2,000元÷17.5】×4＝2,742 元）。 ①偵查中： 　❶甲卷一第87至89頁 　❷甲卷三第27頁 ②審理中： 　原審卷一第298頁 ①偵查中： 　❶甲卷一第33至35頁 　❷甲卷三第26、27頁 　❸聲羈卷第97、98頁 ②審理中： 　原審卷一第193頁  6 李俊賢 107年8月15日下午8時44分過後數分鐘 以1,000元之價格，販賣甲基安非他命1公克，獲利1,000元。 ①偵查中： 　❶甲卷三第28頁 ②審理中： 　原審卷一第298頁 ①偵查中：警詢、偵訊均未詢問 ②審理中： 　原審卷一第193頁  7 林得修 107年8月16日下午4時50分通話過後數分鐘 以1萬3,000元之價格，販賣甲基安非他命半兩，獲利1萬3,000元。 ①偵查中： 　❶聲羈卷第89頁 　❷甲卷三第25、26頁 ②審理中： 　原審卷一第298、299頁 ①偵查中： 　❶甲卷一第29、30頁 　❷聲羈卷第97頁 　❸甲卷三第25頁 ②審理中： 　原審卷一第193頁    無償提供海洛因捲菸1支 不適用 ①偵查中： 　❶甲卷一第27至第29頁 　❷聲羈卷第97頁 　❸甲卷三第頁23頁 ②審理中： 　本院卷一第193頁    無償提供海洛因捲菸1支 不適用 ①偵查中：   甲卷三第26頁 ②審理中： 　本院卷一第193頁 8 林得修 107年9月5日下午2時24分通話過後數分鐘 以4,000元之價格，販賣海洛因0.9公克。 不適用 ①偵查中： 　❶甲卷一第35、36頁 　❷聲羈卷第98頁 ②審理中： 　原審未自白 　本院自白： 　本院卷第185、250、266至274頁    以每半兩1萬2,000元之價格，販賣甲基安非他命3克，獲利2,057元（計算式：【1萬2,000元÷17.5】×3＝2,057元）。 不適用 ①偵查中： 　❶甲卷一第35、36頁 　❷聲羈卷第98頁 ②審理中： 　原審卷第185、250、267、274頁 　本院卷第185、250、266至274頁 

附表三：扣案物
編號 扣案物品之種類與數量 所有人 備註 1 手機1支（廠牌三星，型號J7+，IMEI：000000000000000、000000000000000，內有門號0000000000號SIM卡1張） 林信偉 原審108年刑保字846扣押物品清單編號001（見原審卷一第121頁） 2 手機1支（廠牌三星，型號A8+，IMEI：000000000000000，內有門號0000000000號SIM卡1張） 林信偉 原審108年刑保字846扣押物品清單編號002（見原審卷一第121頁） 3 手機1支（廠牌華為，型號NOVA3E，IMEI：000000000000000，內有門號0000000000號SIM卡1張） 林信偉 原審108年刑保字846扣押物品清單編號003（見原審卷一第121頁），無證據證明與被告林信偉本案犯行具關連性 4 甲基安非他命8包（驗前淨重共8.20公克，驗餘淨重共8.17公克） 林信偉 原審108年刑保字791扣押物品清單（見原審卷一第105頁），無證據證明與被告林信偉本案犯行具關連性 5 含海洛因殘渣之注射針筒3支 林信偉 原審108年刑保字826扣押物品清單編號001（見原審卷一第113頁），無證據證明與被告林信偉本案犯行具關連性 6 含甲基安非他命殘渣之分裝勺2支 林信偉 原審108年刑保字826扣押物品清單編號003（見原審卷一第113頁），無證據證明與被告林信偉本案犯行具關連性 7 玻璃球9支 林信偉 原審108年刑保字826扣押物品清單編號004（見原審卷一第113頁），無證據證明與被告林信偉本案犯行具關連性 8 吸食器2組 林信偉 原審108年刑保字826扣押物品清單編號002（見原審卷一第113頁），無證據證明與被告林信偉本案犯行具關連性 9 夾鏈袋631包 林信偉 原審108年刑保字842扣押物品清單編號002（見原審卷一第117頁），無證據證明與被告林信偉本案犯行具關連性 10 電子磅秤1臺 林信偉 原審108年刑保字842扣押物品清單編號001（見原審卷一第117頁），無證據證明與被告林信偉本案犯行具關連性 11 海洛因8包（驗前淨重共8.74公克，驗餘淨重共8.71公克） 張素珍 原審108年刑保字789扣押物品清單編號001（見原審卷一第97頁），無證據證明與被告張素珍本案犯行具關連性 12 甲基安非他命1包（驗前淨重0.5460公克 ，驗餘淨重0.5449公克） 張素珍 原審108年刑保字790扣押物品清單編號001（見原審卷一第101頁），無證據證明與被告張素珍本案犯行具關連性 13 含海洛因殘渣之注射針筒2支 張素珍 原審108年刑保字825扣押物品清單編號001（見原審卷一第109頁），無證據證明與被告張素珍本案犯行具關連性 14 含海洛因殘渣之分裝勺1支 張素珍 原審108年刑保字825扣押物品清單編號002（見原審卷一第109頁），無證據證明與被告張素珍本案犯行具關連性 15 手機1支（廠牌三星，型號J7PRO，IMEI：000000000000000，內有門號0000000000號SIM卡1張） 張素珍 原審108年刑保字847扣押物品清單編號001（見原審卷一第125頁），無證據證明與被告張素珍本案犯行具關連性 16 手機1支（廠牌索尼，型號XPERIA XA1 ULTRA，IMEI：000000000000000，內有門號0000000000號SIM卡1張） 張素珍 原審本院108年刑保字847扣押物品清單編號002（見原審卷一第125頁），無證據證明與被告張素珍本案犯行具關連性